臺灣板橋地方法院刑事判決　　　　　　　94年度訴字第2422號
公　訴　人　臺灣板橋地方法院檢察署檢察官
被　　　告　己○○
　　　　　　　　　　（現於臺灣臺北看守所羈押中）
上列被告因搶奪等案件，經檢察官提起公訴（九十四年度偵字第
一五八七０號、第一六００九號），嗣被告於本院準備程序進行
中就被訴事實為有罪之陳述，經告知被告簡式審判程序之旨，並
聽取當事人之意見後，經本院合議庭裁定由受命法官獨任進行簡
式審判程序，本院判決如下：
    主  文
己○○連續意圖為自己不法之所有，竊取他人之動產，處有期徒
刑伍月；又連續意圖為自己不法之所有，搶奪他人財物，處有期
徒刑柒月。應執行有期徒刑拾壹月。
    事  實
一、己○○基於意圖為自己不法所有之概括犯意，先於民國九十
    四年九月七日二十二時三十分許，在臺北縣板橋市○○路○
    段十七號「大台北保齡球館」內，趁丁○○、丙○○打保齡
    球而疏於注意之際，連續徒手竊取丁○○所有之手提包一只
    ，內含身分證、健保卡、輕型機車駕駛執照、華南銀行提款
    卡、土地銀行提款卡、郵局提款卡各一張、悠遊卡二張、價
    值新台幣（以下同）五千元之DBTEL 五六八八手機乙支（序
    號000000000000000）及現金五百元，及丙○○所有之皮包一只，內含身分證、健保卡、駕駛執照、輕
    型機車之行車執照、捷運卡、公司入門卡、自然人憑證、華
    南銀行金融卡、華南銀行存摺、郵局提款卡、聯邦銀行信用
    卡、富邦銀行信用卡、安信銀行信用卡、上海銀行信用卡、
    誠泰銀行信用卡、鑰匙、價值一萬元之MOTOROLA?V 二二六
    型手機乙支（序號：000000000000000）及
    現金二萬二千元，得手後，取出手機（嗣不慎遺失）及現金
    後，將丙○○之皮包棄置路旁，丁○○之手提包則棄置於臺
    北縣板橋市○○路○段一０九號旁之腳踏車車籃內，己○○
    並將所竊得之現金計二萬二千五百元花用殆盡。己○○復承
    前開竊盜之概括犯意，於同年月十四日九時許，以其所有之
    鑰匙乙支，發動機車電門竊取戊○○所有停放於臺北縣中和
    市○○路○段五百六十號前之車牌號碼ＧＧＳ－二二九號重
    型機車乙部（價值五千元），得手後供作代步之用。嗣於同
    年月十六日五時二十分許，己○○騎乘上開機車至「大台北
    保齡球館」時，旋為該保齡球館工作人員許秋達發覺，報請
    員警到場查獲（上開贓車已由警發交戊○○領回），並於臺
    北縣板橋市○○路○段一０九號旁棄置之腳踏車菜籃內起出
    （起訴書誤載為臺北縣中和市○○路一一九四巷二十六號五
    樓住處）丁○○之手提包及其身分證、健保卡、輕型機車駕
    駛執照、華南銀行提款卡、土地銀行提款卡、郵局提款卡各
    一張及悠遊卡二張等物（均由警發交丁○○領回）。
二、己○○復意圖為自己不法之所有，基於搶奪之概括犯意，先
    於九十四年九月九日二十一時三十分許，於臺北縣中和市○○路一百三十號「網腳網咖」內，向友人之弟乙○○佯稱借
    用手機，待取得乙○○之手機（不含SIN 卡）後，隨即趁乙○○不備之際持上開手機逃逸（嗣不慎遺失）。復於同年月
    二十四日二十三時四十分許，在臺北縣中和市○○街十七號
    前，向甲○○佯稱借用手機，待取得手機後，趁甲○○不備
    之際，即騎車逃逸。嗣經警於同年月二十五日零時四十五分
    許，在臺北縣中和市○○路一一九四巷二十六號五樓住處查
    獲，並扣得甲○○之上開手機乙支（由警發交甲○○領回）
    。
三、案經丁○○、丙○○、戊○○、乙○○、甲○○告訴臺北縣
    政府警察局海山分局、中和分局報告臺灣板橋地方法院檢察
    署檢察官偵查起訴，經合議庭裁定以簡式審判程序審理。
    理?由
一、程序方面：
    查本件被告己○○所犯並非死刑、無期徒刑、最輕本刑為三
    年以上有期徒刑之罪或高等法院管轄第一審案件，而其於準
    備程序進行中，被告己○○先就被訴事實為有罪之陳述，經
    法官告知簡式審判程序之旨，並聽取公訴人及被告之意見後
    ，本院認適宜改依簡式審判程序進行，爰依刑事訴訟法第二
    百七十三條之一第一項、第二百八十四條之一規定，由本院
    合議庭以裁定由受命法官獨任進行簡式審判程序，合先敘明
    。
二、實體方面：
（一）上揭犯罪事實，業據被告己○○於本院審理時坦承不諱，
      核與被害人丁○○、丙○○、戊○○、乙○○、甲○○於
      警、偵訊中指述情節相符，並有臺北縣政府警察局受理刑
      事案件報案三聯單二紙、車輛失竊、車輛尋獲電腦輸入單
      各一紙、搜索扣押筆錄暨扣押物品目錄表二份、贓物認領
      保管單三紙及查獲贓物照片七幀等項在卷可資佐證。是被
      告自白查與事實相符，應堪採信。本件事證明確，被告犯
      行均堪認定，應依法論科。
（二）查被告己○○竊取皮包及機車，核其所為，係犯刑法第三
      百二十條第一項之竊盜罪。次按搶奪罪之乘人不備或不及
      抗拒而掠取財物者，不以直接自被害人手中奪取為限，即
      以和平方法取得財物後，若該財物尚在被害人實力支配之
      下而公然持物逃跑，以排除其實力支配時，仍不失為乘人
      不備或不及抗拒而掠取財物，應成立搶奪罪（最高法院八
      十二年度台上字第二四四五號判決意旨可資參照）。查本
      件被告己○○於本院準備程序時供稱：伊在路口，見甲○○搭乘其友人之汽車，即向甲○○借手機，佯稱要撥打電
      話予伊友人，甲○○將手機借伊，並稱在路口右轉處等伊
      ，伊趁甲○○不注意就跑了；另伊在網咖向乙○○借手機
      ，亦趁乙○○不注意就跑了等語（均詳本院九十四年十一
      月十六日訊問筆錄），核與被害人甲○○、乙○○指述情
      節相符，則揆諸前開說明，上開手機雖業已由被告持有，
      然於客觀上仍處於被害人甲○○、乙○○可得監視管領之
      狀態，僅被害人甲○○、乙○○對該手機之持有監督關係
      較為鬆弛而已，故上開手機既尚在被害人實力支配之下，
      而被告竟公然持物逃跑，核其此部分所為，自係犯刑法第
      三百二十五條第一項之搶奪罪。被告先後三次竊盜與二次
      搶奪犯行，均時間緊接，方法相同，所犯均係構成要件相
???同之罪名，顯係基於概括犯意反覆為之，應依連續犯之規
???定分別論以一罪，並均加重其刑。被告所犯竊盜罪與搶奪
      罪二罪間，犯意各別，行為互殊，應分論併罰。爰審酌被
      告因缺錢花用，犯此多起竊盜、搶奪案件之犯罪動機、正
      值青年，不思以正途謀生，竟連續竊取、搶奪他人之財物
      ，顯見其法治觀念欠缺，守法意志薄弱、其行竊及搶奪之
      犯罪手段、所竊得及搶得物品之價值、所生危害程度暨犯
      後坦承犯行之態度等一切情狀，分別量處如主文所示之刑
      ，並定其應執行刑，以資懲儆。又被告用以竊取上開機車
      之鑰匙乙支，雖為其所有供犯竊盜罪所用之物，然該支鑰
      匙業已遺失，亦經被告自承在卷，爰不予宣告沒收，併此
      敘明。
據上論結，應依刑事訴訟法第二百七十三條之一第一項、第二百
九十九條第一項前段，刑法第五十六條、第三百二十條第一項、
第三百二十五條第一項、第五十一條第五款，罰金罰鍰提高標準
條例第一條前段，判決如主文。
本案經檢察官涂永欽到庭執行職務。
中　　華　　民　　國　　94　　年　　11  　月　　30　日
???　　　　　　　刑事第十八庭    法　官　鄭燕璘
如不服本判決應於送達後十日內向本院提出上訴狀
　　　　　　　　　　　　　　　　    書記官　陳秀慧
中　　華　　民　　國　　94　　年　　11　  月　　30　日
附錄本案論罪科刑法條全文：
刑法第三百二十條第一項
意圖為自己或第三人不法之所有，而竊取他人之動產者，為竊盜
罪，處五年以下有期徒刑、拘役或五百元以下罰金。
刑法第三百二十五條
意圖為自己或第三人不法之所有，而搶奪他人之動產者，處六月
以上五年以下有期徒刑。
因而致人於死者，處無期徒刑或七年以上有期徒刑，致重傷者，
處三年以上十年以下有期徒刑。
第一項之未遂犯罰之。
